【裁判字號】    92,訴,1077
【裁判日期】    921205
【裁判案由】    強盜等
【裁判全文】
臺灣彰化地方法院刑事判決                        九十二年度訴字第一七七號
    公  訴  人  臺灣彰化地方法院檢察署檢察官
    被      告  丑○○
    被      告  丙○○
    右二人共同
    指定辯護人  本院公設辯護人劉秋蘭
右列被告等因強盜等案件，經檢察官提起公訴（九十二年度偵字第六一二二號），本
院判決如左：
    主  文
丑○○共同連續意圖為自己不法之所有，攜帶兇器，以強暴至使不能抗拒，而取他人
之物及使他人交付其物，累犯，處有期徒刑拾年陸月；丙○○共同連續意圖為自己不
法之所有，攜帶兇器，以強暴至使不能抗拒，而取他人之物及使他人交付其物，累犯
，處有期徒刑拾年陸月。
扣案如附表三所示之物，均沒收。
    事  實
一、丑○○前因煙毒案件，經台灣高等法院台中分院於民國八十二年二月九日，以八
    十二年度上訴字第一０二號判處有期徒刑三年一月確定，嗣入監執行，於八十三
    年十二月七日假釋出獄，假釋期間（至八十五年二月二十九日止）因煙毒案件，
    經本院於八十五年一月三十日以八十四年度訴字第一一四一號判處有期徒刑三年
    三月確定，並撤銷前開假釋，應執行殘刑有期徒刑一年二月二十二日，二罪接續
    執行後於八十七年八月二十日假釋，假釋期間，又因違反毒品危害防制條例案件
    撤銷假釋，應執行殘刑有期徒刑一年十一月，於九十年七月二十四日縮短刑期執
    行完畢。丙○○曾因毒品危害防制條例案件，分別於八十八年十二月十四日及八
    十九年十一月二十六日，以本院八十八年度彰簡字四八一號、八十九年度易字第
    一一０八號判處有期徒刑六月、十月（施用第一級毒品判處有期徒刑七月，施用
    第二級毒品判處有期徒刑五月，應執行有期徒刑十月）確定，二案接續執行，於
    九十一年二月五日因縮短刑期假釋出監，並於同年四月五日因縮刑期滿而執行完
    畢。詎二人仍不知悔改，為免嗣後犯案遭警方查緝，竟共同基於意圖為自己不法
    所有之概括犯意，於附表一所示之時間、地點，以附表一所示之犯罪方法，連續
    竊取車牌號碼ＪＴＯ—六八九號、ＫＪＸ—四八六號、ＫＪＹ—三七八號、ＹＧ
    Ｖ—八一一號、ＣＤＩ—六九０號、ＫＸＦ—七五三號、ＰＳ七—二二０號車牌
    七面；二人復共同基於意圖為自己不法所有之概括犯意，於附表二所示之時間、
    地點，由丙○○（戴黑色全罩式安全帽）騎乘其所有改懸掛前述竊取而來車牌（
    詳如附表二）之原車牌號碼ＪＱＫ—三四五號機車搭載丑○○（戴銀色全罩式安
    全帽），由丑○○持其所有、客觀上足供為兇器使用之西瓜刀一把，丙○○則持
    客觀上足供為兇器使用之玩具手槍（不具殺傷力）一支，以附表二所示之強暴方
    法，喝令如附表二所示之被害人寅○○、己○○、辛○○、庚○○、甲○○、壬○○、吳德煌、申○○、尤建閔、乙○○、癸○○、張軒達、子○○、巳○○等
    人，至使不能抗拒而強取或使其交付如附表二所示之財物（各次之行為態樣、所
    得財物，詳見附表二所示），隨後二人將強盜所得之現金朋分花用一空，其餘物
    品則多數丟棄在彰化縣彰化市○○路路旁、不詳地點及大肚溪中。嗣二人於九十
    二年八月一日凌晨三時四十分許，在彰化縣彰化市○○路七十六巷停車場，為巡
    邏員警發覺其二人所戴之安全帽與衣著均與通報超商搶案搶嫌之安全帽與衣著相
    同，且所騎之機車懸掛剛竊得之機車車號ＫＸＦ—七三五號車牌，因而循線查獲
    ，並扣得丑○○所有之上開西瓜刀一把、活動扳手、老虎鉗及螺絲起子各一支、
    衣服及褲子各一件、黑色全罩式安全帽一頂，丙○○所有之上開玩具手槍一把、
    望遠鏡及手電筒各一支、衣服及褲子各一件、銀色全罩式安全帽一頂、半罩式安
    全帽二頂及二人強盜所得之無鉛汽油加油券五張合計新台幣（下同）九百五十元
    、福懋加油券四張合計一千元等物（起訴書誤載為二張）等物。
二、案經彰化縣警察局彰化分局報請台灣彰化地方法院檢察署檢察官偵查起訴。
    理  由
一、訊據被告丑○○、丙○○二人對於右揭竊取車牌及攜帶西瓜刀及玩具手槍強盜財
    物之事實固坦承不諱，惟就竊盜部分二人均辯稱：活動扳手及老虎鉗均放在機車
    內，並未用以竊取車牌，偷車牌都是直接用手拔下云云，經查：（一）關於被告
    二人，由被告丙○○把風、被告丑○○以客觀上足以供兇器使用之活動扳手及老
    虎鉗（行為方法詳如附表一所示），連續竊取如附表一所示之車牌共七面乙節，
    業據被告丑○○於偵查中供稱：是我用活動扳手偷的等語，被告二人於本院訊問
    時亦均供稱：是由丙○○把風，由丑○○持其所有之活動扳手、老虎鉗，一起竊
    取車牌的等語，復有扣案之活動扳手、老虎鉗可資佐證，參以機車車牌係以螺絲
    加螺帽旋緊掛在檔泥板上，若無老虎鉗固定螺絲，再以活動扳手旋轉螺帽，實難
    徒手拔下，是被告丑○○、丙○○於本院審理時始翻異前詞辯稱：扣得之活動扳
    手、老虎鉗均放在機車內，並未用以竊取車牌，偷車牌都是直接用手拔下云云，
    應無足採。（二）再被告二人於本院訊問時及審理時均供承：因手受傷及車禍受
    傷，沒有工作，始犯下本案之強盜犯行，且所得財物均已花用殆盡，行竊車牌都
    是在行搶前一、二小時前，在搶完後就把車牌丟掉，竊取車牌是為行搶時不被查
    獲等語，足認被告二人為本案強盜犯行及竊盜前開機車之際，均確有為自己不法
    所有之意圖無訛。（三）被告二人所為附表二加重強盜行為之際，均係由被告丙○○持客觀上足以為兇器使用之玩具手槍一把，將槍口指向如附表二之被害人，
    而被告許文學則持客觀上足供兇器使用之西瓜刀一把，近距離以刀刃靠近如附表
    二所示之被害人，業據被害人寅○○、己○○、辛○○、甲○○、尤建閔、乙○○、癸○○、子○○、巳○○等人於警詢中指述綦詳，並經證人即被害人庚○○
    、壬○○、申○○於警詢及本院審理中證述屬實，參以證人庚○○、壬○○、申
    ○○於本院審理中均證稱：當時沒有能力抵抗等語，酌以上開客觀情勢及前開證
    人之證述與被害人之指述，足認被告二人之前開強盜行為，確均已達於至使如附
    表二所示之被害人不能抗拒之程度。（四）此外，被告二人攜帶兇器竊盜之部分
    ，業據被害人簡英商、戊○○、辰○○、丁○○於警詢中指述，證人即被害人未
    ○○於警詢中及本院審理時指述及證述，與證人即被害人午○○、卯○○於本院
    審理時證述綦詳，復有贓物認領保管單六紙、車籍作業查詢認可資料五紙、車輛
    竊盜、車牌失竊資料個別查詢報表—查詢車牌認可資料四紙、車牌遺失電腦輸入
    單二份、被害人簡英商牌照及身份證正面影本各一份、車牌失竊詳細資料一紙、
    被告犯案所用之物以及竊得之車牌照片共十二幀在卷可憑，復有扣案之被告丑○○所有、供犯加重竊盜罪所用之活動扳手及老虎鉗各一支可資佐證，是被告二人
    上開加重竊盜罪之犯行，應堪認定。另證人即被害人卯○○於本院審理時雖證稱
    ：伊為ＣＤＩ—六九０號之車主，伊於當兵時將該機車交給妹妹使用，故不知道
    機車停放於何處，伊妹妹說要將該機車報廢，但實際上有無報廢伊不清楚，因該
    機車縮缸，故伊不要了等語，惟按汽車報廢，應填具異動登記書，向公路監理機
    關辦理報廢登記，並同時將牌照繳還，道路交通安全規則第三十條第一項定有明
    文，足見汽車報廢需將原牌照繳還，既被告二人竊取上開ＣＤＩ—六九０號車牌
    時，該機車尚未報廢，且證人卯○○與本院審理時始表示拋棄該機車之意思表示
    ，足見被告二人於竊取ＣＤＩ—六九０號車牌時，該車牌尚屬有所有人及持有人
    之狀態，並非無主物，附此敘明。（五）又被告二人加重強盜罪部分，亦有犯案
    錄影照片九幀、被告犯案穿著之衣褲照片三幀、被告犯案所用之物以及竊得之車
    牌照片共十二幀在卷可憑，並有扣案之被告丑○○所有、供犯加重強盜罪所用之
    西瓜刀一把、黑色全罩式安全帽一頂及衣褲各一件，被告丙○○所有、供犯加重
    強盜罪所用之玩具手槍一把、銀色全罩式安全帽一頂及衣褲各一件可資佐證，本
    件事證明確，被告二人前開犯行洵堪認定。
二、按刑法第三百二十一條第一項第三款之攜帶兇器竊盜罪及刑法第三百三十條之攜
    帶兇器強盜罪，係以行為人攜帶兇器竊盜為其加重條件，所謂兇器，其種類並無
    限制，凡客觀上足對人之生命、身體、安全構成威脅，具有危險性之兇器均屬之
    （最高法院七十九年度台上字第五二五三號判例可資參照）。查被告二人供竊取
    車牌所用之活動扳手及老虎鉗各一支，及供強盜所用之西瓜刀一支及玩具手槍一
    把，該玩具手槍雖不具殺傷力，惟其外型酷似真槍，槍身、滑套、彈匣、槍管均
    為金屬材質，客觀上均足以對人之生命、身體、安全構成威脅，均屬具有危險性
    ，足以殺傷人生命、身體之兇器（參最高法院九十二年台上字第一三三二號判決
    ），故核被告共同持活動扳手、老虎鉗竊取如附表一所示之車牌之犯行，均係犯
    刑法第三百二十一條第一項第三款之攜帶兇器竊盜罪；而被告二人分持西瓜刀、
    玩具手槍所犯如附表二所示之強盜犯行，均係犯刑法第三百三十條第一項之攜帶
    兇器強盜罪。被告二人間，就如附表一所示之加重竊盜犯行及如附表二所示之加
    重強盜犯行，均有犯意聯絡與行為分擔，均應論以共同正犯。又被告二人先後七
    次之攜帶兇器竊盜犯行及先後十次之攜帶兇器強盜犯行，均時間緊接，犯罪構成
  要件相同，顯係基於概括之犯意反覆為之，均為連續犯，應依連續犯之規定，均
    論以攜帶兇器竊盜及攜帶兇器，以強暴至使不能抗拒，而取他人之物及使他人交
    付其物之一罪，並均依法加重其刑。被告二人所為附表二所示之十次攜帶兇器強
    盜犯行，除侵害財產法益外，兼對人身自由有所侵害，且加油站或超商之受雇職
    員對於加油站或超商之財物既有管領力，其與加油站或超商間對於加油站或超商
    之財物具有重疊之支配關係，是被告以強暴之方法，致使如附表二所示之加油站
    或超商之雇員（一名或數名）不能抗拒，而強取或使其交付加油站或超商之財物
    ，自係一行為侵害數法益，為想像競合犯，應均論以攜帶兇器強盜之一罪（最高
    法院七十三年度第四次刑庭庭長會議決議）。又被告二人竊取車牌之目的，係為
    免犯強盜案被查獲，是被告所犯上開連續攜帶兇器竊盜罪及連續攜帶兇器強盜罪
    二罪間，為有方法結果之牽連犯，應從一重之連續攜帶兇器強盜罪論處。查被告
    丑○○前因煙毒案件，經台灣高等法院台中分院，於八十二年二月九日，以八十
    二年度上訴字第一０二號判處有期徒刑三年一月確定，嗣入監執行，於八十三年
    十二月七日假釋出獄，假釋期間（至八十五年二月二十九日止）因煙毒案件，經
    本院於八十五年一月三十日，以八十四年度訴字第一一四一號判處有期徒刑三年
    三月確定，並撤銷前開假釋，應執行殘刑有期徒刑一年二月二十二日，二罪接續
    執行後於八十七年八月二十日假釋，假釋期間（至八十九年七月二十日止），又
    因違反毒品危害防制條例案件撤銷假釋，應執行殘刑有期徒刑一年十一月，於九
    十年七月二十四日縮短刑期執行完畢。被告丙○○曾因毒品危害防制條例案件，
    分別於八十八年十二月十四日及八十九年十一月二十六日，以本院八十八年度彰
    簡字四八一號、八十九年度易字第一一０八號判處有期徒刑六月、十月（施用第
    一級毒品判處有期徒刑七月，施用第二級毒品判處有期徒刑五月，應執行有期徒
    刑十月）確定，二案接續執行，於九十一年二月五日因縮短刑期假釋出監，並於
    同年四月五日因縮刑期滿而執行完畢，有臺灣彰化地方法院檢察署刑案資料查註
    紀錄表、臺灣高等法院被告全國前案紀錄表各一份在卷可考，被告二人於五年以
    內再犯本件有期徒刑以上之連續加重強盜罪，均為累犯，應依刑法第四十七條之
    規定，就上開被告二人所犯之連續加重強盜罪，遞加重其刑。公訴人雖僅就附表
    一編號一、二、六、七之攜帶兇器竊盜犯行提起公訴，然檢察官就犯罪事實一部
    起訴者，其效力及於全部，本件被告就附表二編號三至五部分之犯罪事實，於前
    揭論罪科刑之附表一編號一、二、六、七之犯行，有連續犯之關係，已如前述，
    本院自應就屬於裁判上一罪之部分一併加以裁判。爰審酌被告二人之素行、犯罪
    之動機、目的係為圖一己之私利、年輕力盛，不思正當工作，賺取錢財，竟以攜
    帶兇器強盜他人財物，及其犯罪手段、次數（共強盜高達十次）、強盜所得之財
    物，且被告二人竟思竊取車牌以免遭警察查緝其強盜犯行，及其竊盜手段、次數
    （共竊取車牌高達七次）、竊盜所得財物之價值，及被告二人所為之加重強盜犯
    行對如附表所示被害人之人身、財產安全所生之危害，惟被告二人犯罪後均坦承
    犯行，態度尚屬良好等一切情狀，量處如主文所示之刑，以示儆懲。
三、扣案之老虎鉗及活動扳手各一支，為被告丑○○所有且供被告二人竊取車牌所用
    之物；扣案之西瓜刀一把、黑色全罩式安全帽一頂及藍白條紋上衣、褲子各一件
    ，為被告丑○○所有且供被告二人強盜所用之物；又扣案之玩具手槍一把、銀色
    全罩式安全帽及深色運動衣褲各一件，為被告丙○○所有且供被告二人強盜所用
    之物，業據被告二人供明在卷，均應依刑法第三十八條第一項第二款之規定併予
    宣告沒收之。至扣案之螺絲起子一支，雖為被告丑○○所有，扣案之望遠鏡及手
    電筒各一支及半罩式安全帽二頂，雖為被告丙○○所有，惟並非被告二人用於竊
    取車牌及強盜所用之物，亦據被告二人供承屬實，爰均不予宣告沒收。
據上論斷，應依刑事訴訟法第二百九十九條第一項前段，刑法第二十八條、第五十六
條、第三百三十條第一項、第三百二十一條第一項第三款、第五十五條、第四十七條
、第三十八條第一項第二款，判決如主文。
中      華      民      國      九十二      年      十二    月    五    日
                                臺灣彰化地方法院刑事第二庭
                                    審判長法官  李  水  源
                                    法      官  李  雅  俐
                                    法      官  黃  齡  玉
右正本證明與原本無異。
如不服本判決，應於判決送達後十日內，向本院提出上訴狀( 須附繕本 )。
告訴人或被害人對於判決如有不服具備理由請求檢察官上訴者，其上訴期間之計算係
以檢察官收受判決正本之日期為準。
                                    法院書記官  黃  當  易
中      華      民      國      九十二      年      十二    月    五    日
刑法第三百三十條
犯強盜罪而有第三百二十一條第一項各款情形之一者，處五年以上十二年以下有期徒
刑。
前項之未遂犯罰之。
刑法第三百二十一條
犯竊盜罪而有左列情形之一者，處六月以上五年以下有期徒刑：
一、於夜間侵入住宅或有人居住之建築物、船艦或隱匿其內而犯之者。
二、毀越門扇、牆垣或其他安全設備而犯之者。
三、攜帶兇器而犯之者。
四、結夥三人以上而犯之者。
五、乘火災、水災或其他災害之際而犯之者。
六、在車站或埠頭而犯之者。
前項之未遂犯罰之。
附    表    一：
┌─┬─────┬────┬───────┬───┬─────┬────────┐
│編│行為時間  │行為地點│行  為  方  法│被害人│所得財物  │尋（查）獲地點  │
│號│
├─┼─────┼────┼───────┼───┼─────┼────────┤
│一│九十二年七│彰化市中│由丙○○把風、│簡英商│ＪＴＯ─６│在彰化縣彰化市彰│
│  │月十一日凌│山路三段│丑○○以客觀上│      │８９號車牌│興路與竹中路口停│
│  │晨不詳時間│國盛國小│足以供兇器之活│      │一面      │車場為警尋獲（已│
│  │          │前      │動扳手及老虎鉗│      │          │由被害人領回保管│
│  │          │        │，竊取ＪＴＯ─│      │          │）              │
│  │          │        │６８９號車牌。│      │          │                │
├─┼─────┼────┼───────┼───┼─────┼────────┤
│二│九十二年七│彰化市台│由丙○○把風、│未○○│ＫＪＸ─４│在彰化縣彰化市彰│
│  │月十四日二│化公司附│丑○○以客觀上│      │８６號車牌│興路與竹中路口停│
│  │時至三時許│近      │足以供兇器之活│      │一面      │車場為警尋獲（已│
│  │          │        │動扳手及老虎鉗│      │          │由被害人領回保管│
│  │          │        │，竊取ＫＪＸ─│      │          │）              │
│  │          │        │４８６號車牌  │      │          │                │
├─┼─────┼────┼───────┼───┼─────┼────────┤
│三│九十二年七│彰化縣彰│由丙○○把風、│戊○○│ＫＪＹ─３│在彰化縣彰化市國│
│  │月十七日凌│化市金馬│丑○○以客觀上│      │７８號車牌│聖里國聖路鐵路旁│
│  │晨不詳時間│路一段海│足以供兇器之活│      │一面      │草堆為警尋獲（已│
│  │          │天大廈外│動扳手，及老虎│      │          │獲（己由被
│  │          │面      │鉗，竊取ＫＪＹ│      │          │害人領回保）              │
│  │          │        │－３７８號車牌│      │          │管）                │
├─┼─────┼────┼───────┼───┼─────┼────────┤
│四│九十二年七│彰化縣彰│由丙○○把風、│午○○│ＹＧＶ─８│竊取以供強盜犯行│
│  │月十九日凌│化市金馬│丑○○以客觀上│      │１１號車牌│後，丟置茄苳里溝│
│  │晨不詳時間│路一段五│足以供兇器之活│      │一面      │內              │
│  │          │二一七號│動扳手及老虎鉗│      │          │                │
│  │          │騎樓    │，竊取ＹＧＶ─│      │          │                │
│  │          │        │８１１號車牌  │      │          │                │
├─┼─────┼────┼───────┼───┼─────┼────────┤
│五│九十二年七│彰化市阿│由丙○○把風、│卯○○│ＣＤＩ─６│竊取以供強盜犯行│
│  │月二十一日│夷里福成│丑○○以客觀上│      │９０號車牌│後，丟置茄苳里溝│
│  │凌晨不詳時│宮附近  │足以供兇器之活│      │一面      │內              │
│  │間        │        │動扳手及老虎鉗│      │          │                │
│  │          │        │，竊取ＣＤＩ─│      │          │                │
│  │          │        │６９０號車牌  │      │          │                │
├─┼─────┼────┼───────┼───┼─────┼────────┤
│六│九十二年七│彰化縣彰│由丙○○把風、│辰○○│ＰＳ７─２│在彰化市○○○路│
│  │月三十日三│化市永康│丑○○以客觀上│      │２０號車牌│四八六巷空地為警│
│  │時至四時許│街      │足以供兇器之活│      │一面      │尋獲            │
│  │          │        │動扳手及老虎鉗│      │          │                │
│  │          │        │，竊取ＰＳ７─│      │          │                │
│  │          │        │２２０號車牌  │      │          │                │
├─┼─────┼────┼───────┼───┼─────┼────────┤
│七│九十二年八│彰化縣彰│由丙○○把風、│廖美雯│ＫＸＦ─７│在彰化縣彰化市和│
│  │月一日凌晨│化市中山│丑○○以客觀上│      │５３號車牌│調里實踐路７６巷│
│  │二時許    │路二段中│足以供兇器之活│      │一面      │口停車場內為警查│
│  │          │山國小附│動扳手及老虎鉗│      │          │獲（已由其母何宜│
│  │          │近      │，竊取ＫＸＦ─│      │          │臻領回保管）    │
│  │          │        │７５３號車牌  │      │          │                │
└─┴─────┴────┴───────┴───┴─────┴────────┘
附    表    二：
┌─┬─────┬─────┬───┬───────────┬─────┐
│編│犯罪時間  │犯罪地點  │被害人│犯   罪   方    法    │ 所得財物 │
│號│
├─┼─────┼─────┼───┼───────────┼─────┤
│一│民國九十二│臺中縣烏日│寅○○│由丙○○騎乘機車改懸簡│新台幣（下│
│  │年七月十一│鄉○○路三│      │英商所有之ＪＴＯ—六八│同）三千元│
│  │日三時四十│段五九三號│      │九號車牌搭載丑○○，一│、七星牌香│
│  │分許      │萊爾富超商│      │同進入超商，丑○○持西│煙四包    │
│  │          │          │      │瓜刀喝令被害人打開收銀│          │
│  │          │          │      │機，使被害人心生畏懼並│          │
│  │          │          │      │至使不能抗拒而交付收銀│          │
│  │          │          │      │機內之財物，丙○○並進│          │
│  │          │          │      │入櫃臺強取七星牌香菸四│          │
│  │          │          │      │包。                  │          │
├─│─────┼─────┼───┼───────────┼─────┤
│二│民國九十二│臺中縣烏日│己○○│由丙○○騎乘改懸簡英商│腰包一個內│
│  │年七月十三│鄉○○路三│      │所有ＪＴＯ—六八九號車│有四千四百│
│  │日凌晨零時│段一二九三│      │牌之機車載丑○○，由江│五十元    │
│  │四十五分許│號加得滿加│      │信學持水果刀（未扣案）│          │
│  │（起訴書誤│油站      │      │，丑○○持西瓜刀喝令被│          │
│  │載為凌晨零│          │      │害人將身上霹靂腰包交出│          │
│  │時四十分許│          │      │，使被害人心生畏懼並至│          │
│  │）        │          │      │使不能抗拒而交付財物。│          │
├─┼─────┼─────┼───┼───────────┼─────┤
│三│民國九十二│彰化縣彰化│辛○○│由丙○○騎乘改懸未○○│腰包一個內│
│  │年七月十四│市○○路四│      │所有ＫＪＸ—四八六號車│有一千九百│
│  │日三時二十│段十一號福│      │牌之機車載丑○○，江信│元        │
│  │二分許    │懋興業股份│      │學持玩具手槍、丑○○持│          │
│  │          │有限公司（│      │西瓜刀喝令被害人將身上│          │
│  │        │以下簡稱福│      │霹靂腰包交付，使被害人│          │
│  │          │懋）快官加│      │心生畏懼並至使不能抗拒│          │
│  │          │油站      │      │而交付財物。          │          │
├─┼─────┼─────┼───┼───────────┼─────┤
│四│民國九十二│彰化縣和美│庚○○│由丙○○騎乘改懸未○○│腰包二個內│
│  │年七月十五│鎮○○路二│甲○○│所有ＫＪＸ—四八六號車│有七千六百│
│  │日二時二十│段二三二號│      │牌之機車載丑○○，江信│元、高速公│
│  │四分許    │福懋新美加│      │學持玩具手槍、丑○○持│路回數票八│
│  │          │油站      │      │西瓜刀喝令被害人將身上│本        │
│  │          │          │      │霹靂腰包交付，使被害人│          │
│  │          │          │      │心生畏懼並至使不能抗拒│          │
│  │          │          │      │而交付財物。          │          │
├─┼─────┼─────┼───┼───────────┼─────┤
│五│民國九十二│彰化縣彰化│壬○○│由丙○○騎乘改懸戊○○│腰包二個內│
│  │年七月十七│市○○路二│吳德煌│所有ＫＪＹ—三七八號車│有三千八百│
│  │日四時十五│段四九一號│      │牌之機車載丑○○，江信│元，並有加│
│  │分許      │福懋中彰加│      │學持玩具手槍、丑○○持│油券面額值│
│  │（起訴書誤│油站      │      │西瓜刀喝令被害人將身上│二千五百五│
│  │載為四時許│          │      │霹靂腰包交付，使被害人│十元（此部│
│  │）        │          │      │心生畏懼並至使不能抗拒│分為起訴書│
│  │          │          │      │而交付財物。          │漏載）    │
├─┼─────┼─────┼───┼───────────┼─────┤
│六│民國九十二│彰化縣和美│申○○│由丙○○騎乘改懸午○○│腰包一個內│
│  │年七月十九│鎮○○路二│（起訴│所有ＹＧＶ—八一一號車│有一千三百│
│  │日三時五十│段四九一號│書誤載│牌之機車載丑○○，江信│元        │
│  │分許      │福懋線東加│為粘紹│學持玩具手槍、丑○○持│          │
│  │          │油站      │成）  │西瓜刀喝令被害人將身上│          │
││          │          │尤建閔│霹靂腰包交付，使被害人│          │
│  │          │          │      │心生畏懼並至使不能抗拒│          │
│  │          │          │      │而交付財物。          │          │
├─┼─────┼─────┼───┼───────────┼─────┤
│七│民國九十二│彰化縣彰化│乙○○│由丙○○騎乘改懸午○○│四包登喜祿│
│  │年七月二十│市○○○路│      │所有ＹＧＶ—八一一號車│香煙、四包│
│  │日十五時四│四十二號中│      │牌之機車載丑○○，江信│藍長壽香煙│
│  │十五分許  │日超商    │      │學持玩具手槍、丑○○持│          │
│  │          │          │      │西瓜刀喝令被害人將收銀│          │
│  │          │          │      │機打開，丙○○並進入櫃│          │
│  │          │          │      │臺毆打被害人，使被害人│          │
│  │          │          │      │心生畏懼並至使不能抗拒│          │
│  │          │          │      │，然因不會使用銀機而未│          │
│  │          │          │      │取得收銀機內財物，惟江│          │
│  │          │          │      │信學則強取櫃臺之香菸等│          │
│  │          │          │      │財物。                │          │
├─┼─────┼─────┼───┼───────────┼─────┤
│八│民國九十二│彰化縣彰化│張堂喻│由丙○○騎乘改懸卯○○│腰包二個內│
│  │年七月二十│市○○路一│張軒達│所有ＣＤＩ—六九０號車│有三千元、│
│  │一日一時五│段一九二號│      │牌之機車載丑○○，江信│信用卡簽單│
│  │十五分許  │金馬加油站│      │學持玩具手槍、丑○○持│、油單九百│
│  │          │          │      │西瓜刀喝令被害人將身上│五十元（起│
│  │          │          │      │霹靂腰包交付，使被害人│訴書誤載為│
│  │          │          │      │心生畏懼並至使不能抗拒│九百元）  │
│  │          │          │      │而交付財物。          │          │
├─┼─────┼─────┼───┼───────────┼─────┤
│九│民國九十二│臺中縣烏日│子○○│由丙○○騎乘改懸ＰＳ七│腰包一個內│
│  │年七月三十│鄉○○路三│      │—二二０號車牌之機車載│有八百元、│
│  │日四時三十│段一三一一│      │丑○○，丙○○持玩具手│高速公路回│
│  │分許      │號全國烏日│      │槍、丑○○持西瓜刀喝令│數票六本  │
│  │          │加油站    │      │被害人將身上霹靂腰包交│          │
│  │          │          │      │付，使被害人心生畏懼並│          │
│  │          │          │      │至使不能抗拒而交付財物│          │
│  │          │          │      │。                    │          │
├─┼─────┼─────┼───┼───────────┼─────┤
│十│民國九十二│彰化縣彰化│巳○○│由丙○○騎乘改懸辰○○│四千七百五│
│  │年七月三十│市○○路二│      │所有ＰＳ七—二二０號車│十元      │
│  │一日五時許│○七號統一│      │牌之機車載丑○○，許文│          │
│  │          │超商      │      │賢持西瓜刀抵住被害人胸│          │
│  │          │          │      │前，喝令被害人打開收銀│          │
│  │          │          ││機使被害人心生畏懼並至│          │
│  │          │          │      │使不能抗拒，丙○○則直│          │
│  │          │          │      │接進入收銀機櫃臺直接強│          │
│  │          │          │      │取財物。              │          │
└─┴─────┴─────┴───┴───────────┴─────┘
附    表    三：
┌──┬───────┬───────┬───────────┐
│編號│ 扣   案   物 │  所  有  人  │  供 何 犯 罪 之 用   │
├──┼───────┼───────┼───────────┤
│ 一 │西瓜刀一把    │丑○○        │攜帶兇器強盜罪        │
├──┼───────┼───────┼───────────┤
│ 二 │老虎鉗一支    │丑○○        │攜帶兇器竊盜罪        │
├──┼───────┼───────┼───────────┤
│ 三 │活動扳手一支  │丑○○        │攜帶兇器竊盜罪        │
├──┼───────┼───────┼───────────┤
│ 四 │黑色全罩式安全│丑○○        │攜帶兇器強盜罪        │
│    │帽一頂        │              │                      │
├──┼───────┼───────┼───────────┤
│ 五 │藍白色上衣及褲│丑○○        │攜帶兇器強盜罪        │
│    │子各一件      │              │                      │
├──┼───────┼───────┼───────────┤
│ 六 │玩具手槍（不具│丙○○        │攜帶兇器強盜罪        │
│    │殺傷力）一支  │              │                      │
├──┼───────┼───────┼───────────┤
│ 七 │深色運動衣褲各│丙○○        │攜帶兇器強盜罪        │
│    │一件          │              │                      │
├──┼───────┼───────┼───────────┤
│ 八 │銀色全罩式安全│丙○○        │攜帶兇器強盜罪        │
│    │帽一頂        │              │                      │
└──┴───────┴───────┴───────────┘


司法院資訊處製作；財團法人民間司法改革基金會備份。
